# Möte 6/3

## TODOS: 
- Linus och Albin: Slutför presentation inför 7/3 kolla på IPC, protobuf
- Loke: få `Amba run` att funka asap
- Clara: Fortsätt kolla på GUI 
- Samuel: Pausar sitt nuvarnade jobb på sin demo tills Loke löst så att `Amba run` funkar
och börjar jobba på GUI
- Enaya: Kolla c++
## DONES:
- Linus och Albin: Skrivit på presentation
- Enaya: Undersökt existerande verktyg (binary ninja)
- Loke: Fungerande serial-loggning från QEMU
- Samuel: Skapat ett plugin (fått clangd att funka utan cmake), grejat med
api:er
- Clara: Försökt sätta upp docker och linux, inte hunnit med att kolla på GUI


## Diskussion om presentation (struktur)
- Börja med albins nuvarande syfte som inledning
- Följt av en slide med lite loggor på olika verktyg (venndiagram över
		kraftfullt vs användarvänligt vs interaktivt)
- Sen följer en beskrivning av vad vi vill göra
- slide med s2e-logga där vi säger att vi ska byggare vidare s2e och göra det
"användarvänligt"
- Följt av ett gant-schema, där vi presenterar respektive punkt i gant-schemat
(typ en halv mening per punkt) när vi kommer till demo-punkten så diskuterar vi
vad ett demo är
- statusläge, jobbigt att bygga S2E, gå in på concolic testing(?)
- egna erfarenheter avslutning


